【裁判字號】    98,交聲,4577
【裁判日期】    990225
【裁判案由】    聲明異議
【裁判全文】
臺灣臺中地方法院交通事件裁定        98年度交聲字第4577號
原處分機關  臺中縣警察局烏日分局
異  議  人
即受處分人  丙○○
上列異議人即受處分人因違反道路交通管理處罰條例案件，對於
臺中縣警察局烏日分局民國98年11月24日所為之處分（原處分案
號：中縣烏警交裁字第980000044 號裁決書），聲明異議，本院
裁定如下：
    主    文
異議駁回。
    理    由
一、原處分意旨略以：異議人即受處分人丙○○於民國98年10月
    31日下午3 時38分許，在臺中縣烏日鄉○區○路二樓處，因
    「於鐵路車站內違規攬客妨害交通秩序（第一次）」之違規
    ，經內政部警政署鐵路警察局高鐵警務段臺中分駐所員警以
    鐵警行字第U00000000 號違反道路交通管理事件通知單舉發
    ，移送臺中縣警察局烏日分局處理。異議人未依應到案日期
    前到案，原處分機關遂於98年11月24日依違反道路交通管理
    處罰條例第81條之1 規定，以中縣烏警交裁字第980000044
    號違反道路交通管理事件裁決書，裁處罰鍰新臺幣（下同）
    1,800 元在案。
二、本件聲明異議意旨略以：異議人於98年11月24日收到臺中縣
    警察局烏日分局中縣烏警交裁字第980000044 號違反道路交
    通管理事件裁決書，裁處罰鍰1,800 元。異議人於98年10月
    31日下午3 時38分許，到達臺灣高鐵臺中烏日站2 樓等候朋
    友接送回家，被烏日員警認為妨害交通，而開違反道路交通
    管理事件通知單舉發，原處分機關既未傳訊有關之異議人，
    亦未確實調查，僅以空言指摘，不顧異議人之利益，用法認
    事均有違誤，異議人心實不甘，請求撤銷原處分以符法紀，
    而期公平等語。
三、按「於鐵路、公路車站或其他交通頻繁處所，違規攬客，妨
    害交通秩序者，處新臺幣1,500 元以上3,000 元以下罰鍰。
    」道路交通管理處罰條例第81條之1 就此定有明文。又第一
    次違反前揭事件逾期到案或逕行裁決者，統一裁罰基準裁處
    罰鍰1,800 元，違反道路交通管理事件統一裁罰基準表就此
    部分亦規定甚明。
四、經查：
  (一)異議人即受處分人丙○○於98年10月31日下午3 時38分許，
    在臺中縣烏日鄉○區○路二樓處，因「於鐵路車站內違規攬
    客妨害交通秩序（第一次）」之違規，經內政部警政署鐵路
    警察局高鐵警務段臺中分駐所員警當場舉發乙節，除有內政
    部警政署鐵路警察局鐵警行字第U00000000 號舉發違反道路
    交通管理事件通知單、臺中縣警察局烏日分局中縣烏警交裁
    字第980000044 號違反道路交通管理事件裁決書、中縣烏警
    交字第0980032642號函職務報告書各1 份及採證照片在卷可
    佐外，並經證人即舉發警員乙○○到庭具結證稱：伊當天在
    臺中烏日高鐵站1B出入口外面服勤，異議人丙○○在距離1B
    出入口約60公尺之1A門口外站著，當時有一班高鐵列車靠站
    ，高鐵乘客甲○○帶著一名小孩從1A出口走出來，異議人就
    上前問甲○○要不要搭車，並帶著甲○○和其所牽的小孩走
    過伊前面準備要去停車場搭車，伊就當場攔下異議人及旅客
    甲○○，並跟甲○○說這是違規攬客，甲○○跟伊說是異議
    人問她要不要搭車；伊請甲○○進辦公室，因為甲○○說趕
    著要去找她的兒子，只好請她留下她的本名及聯絡電話，表
    示日後有需要的話要通知她到庭作證。當時伊亦有請異議人
    一起進辦公室，但異議人沒有進去，也沒有提供身分證就離
    去。伊有告訴異議人會直接寄舉發單予異議人，異議人有跟
    伊說其駕照被註銷不要舉發其本件違規；異議人在烏日高鐵
    站有數次違規行為，伊也曾舉發過，所以有留存異議人年籍
    資料。旅客甲○○有向伊求情開計程車的人都很辛苦工作賺
    錢，是否不要舉發那位司機等語綦詳，且經證人即旅客甲○○於本院訊問中具結證稱：警察講的過程沒錯，當天司機問
    伊要不要坐車，沒有問伊要去哪裡，伊當時手牽著伊的孫子
    ，司機問伊之後，伊沒有特別反應，警察走過來時，司機就
    離開了等語明確。此外，經本院提示上開採證照片予證人甲○○閱覽後，證人甲○○隨即證稱：「（有無看到現場拍照
    的照片？）有。」、「（妳說司機來問妳話，妳沒任何反應
    ，警察就過來了，為何警方拍攝的照片，妳跟妳孫子走在穿
    白上衣米黃長褲男子後面，看起來是妳牽著孫子要跟那名男
    子走？）那時是我還在找車子。」、「（在高鐵站問你要不
    要搭車的司機，是不是照片中的那名男子？）我現在忘記了
    。」，並經證人乙○○證稱：伊看到的情形是甲○○有跟丙○○走到伊前面，在攔下他們前就已經拍照存證了等語在卷
    ，互核均相符。審酌本件異議人於上揭時地確有違規攬客之
    行為乙節，業經證人乙○○、甲○○證述明確，業如前述，
    而異議人亦不否認其於上揭時地，有在證人甲○○走出高鐵
    站1A門口時與證人甲○○攀談之事實存在，佐以異議人於98
    年10月間尚有經營駕駛營業小客車載客業務乙節，業據異議
    人於本院訊問中陳述在卷，且有證號查詢汽車駕駛人資料1
    紙、車號查詢汽車車籍資料3 紙在卷可參。綜上卷證調查結
    果可知，證人乙○○係執行公務之員警，本身受行政懲處責
    任之監督，到庭具結作證更以刑罰擔保其真實性，殊無甘冒
    行政懲處及刑法偽證罪責任，而刻意設詞誣攀構陷異議人之
    必要，而證人乙○○所指異議人在上開時地違規攬客之行為
    ，既經證人甲○○證稱其在走出高鐵站門口時有經一位司機
    詢問要不要坐車，其無特別反應，警察走過來時，司機就離
    開之情事存在，復有現場採證照片1 幀在卷可參，由此足認
    證人乙○○所為上開證述，非屬子虛，足堪採信。
  (二)至異議人具狀所稱：其是到達高鐵臺中烏日站2 樓等候朋友
    接送回家云云，又於本院訊問時供稱：係有人向伊問路，問
    路的人是證人甲○○云云，再稱：其是要帶甲○○去搭車，
    其當天沒有開車，車子停在家裡云云，前後供述互有出入。
    本院審酌異議人之住所在臺中市西屯區○○○路263 號，距
    離臺中烏日高鐵站距離甚遠，衡情並非短時間內步行所能達
    到之處，倘非自行駕駛或搭乘動力交通工具前往，勢必無法
    順利前往，更遑論接送朋友返家，由是足認異議人就此部分
    所辯，要屬事後卸責之詞，核與事實不符，自無足採。
五、綜上所述，異議人前揭之違規行為，足堪認定，其於鐵路車
    站，違規攬客，妨害交通秩序之行為明確，業已該當於道路
    交通事件管理處罰條例第81條之1 所規定之處罰要件，原處
    分機關據以裁罰，並無違法不當之情事，自應維持。是本件
    聲明異議為無理由，應予駁回。
據上論斷，應依道路交通管理處罰條例第87條第2 項、道路交通
案件處理辦法第19條，裁定如主文。
中    華    民    國    99    年    2     月    25    日
                  交通法庭    法  官  胡芷瑜
以上正本證明與原本無異。
如不服本裁定，應於送達後5日內，向本院提出抗告狀。
                              書記官  沈慧玲
中    華    民    國    99    年    2     月    25    日

司法院資訊處製作；財團法人民間司法改革基金會備份。
